Inventaris van het archief van het Nederlandse Gezantschap in Roemenie, 1889-1923
Nationaal Archief, Den Haag
- Stukken ontvangen en ongemaakt door de Nederlandse gezant in Roemenië in zijn hoedanigheid van gezant in Servië, II.
  - Personeelsaangelegenheden en archiefzaken, A.
    - Stukken betreffende het verblijf in gevangenschap te Belgrado in 1914 van de Nederlandse consul aldaar. Geschreven., 1920.; 261; 2 stukken
    - Stukken betreffende de overdracht van archiefstukken betrekking hebbend op de Nederlandse diplomatieke dienst bij het Servische hof van vóór 1920 aan het gezantschap der Nederlanden te Belgrado. Geschreven., 262; 4 stukken
  - Protocollaire aangelegenheden, B.
    - Niet-Nederlandse gezanten, 1.
      - Stukken betreffende de benoeming van M. Militchevitch tot Servisch gezant bij het Nederlandse hof, tevens geaccrediteerd te Londen en te Berlijn. Geschreven, getypt., 1901.; 263; 4 stukken
      - Ingekomen lijsten van buitenlandse diplomatieke functionarissen in Serviö. Geschreven, gedrukt., 1910. 1911.; 264; 2 stukken
    - Servische koninklijk huis, 2.
      - Stukken betreffende de verloving en het morganatisch huwelijk van de Servische koning Alexander en het verzet daartegen uit den lande. Geschreven, getypt., 1900.; 265; 1 omslag
      - Ingekomen brief betreffende de speculaties rond de reisplannen van het koninklijk paar van Servië. Geschreven., 1901.; 266; 1 stuk
      - Ingekomen brief van de Nederlandse minister van Buitenlandse Zaken betreffende de kennisgeving van het huwelijk van de dochter van de koning van Servië. Getypt., 1911.; 267; 1 stuk
    - Decoraties, 3.
      - Stukken betreffende de toestemming tot het aannemen van de versierselen van Ridder der Orde van Frans Joseph van Oostenrijk door L. Kosztowitz, Nederlands consul-generaal te Belgrado. Geschreven, getypt., 1902.; 268; 3 stukken
      - Stukken betreffende de toezending van een medaille van het Rode Kruis aan personen te Belgrado. Geschreven, getypt., 1914.; 269; 2 stukken
  - Politieke en militaire aangelegenheden, C.
    - Stukken betreffende wijzigingen in de samenstelling van de Servische regering. Geschreven., 1901, 1911.; 270; 1 omslag
    - Stukken betreffende het opnieuw aanknopen van diplomatieke betrekkingen tussen Nederland en Servië. Geschreven., 1905.; 271; 2 stukken
      Na de moord in 1903 op het Servische koningspaar werden de betrekkingen verbroken.
    - Minuut van een politiek rapport betreffende de in Servië plaatshebbende militaire voorbereidingen. Geschreven., 1908.; 272; 1 stuk
    - Kopie van een rapport betreffende de gevolgen van de gebiedsuitbreiding van Servië na de Eerste Wereldoorlog. Getypt., 1919.; 273; 1 stuk
    - Stukken betreffende een diplomatiek conflict tussen Nederland en het koninkrijk der Serven, Kroaten en Slowenen naar aanleiding van de bejegening van de Nederlandse consul in Servië in 1914 en volgende jaren. Geschreven, getypt, gedrukt., 1920.; 274; 1 omslag
    - Stukken betreffende het herstel van de diplomatieke betrekkingen tussen Nederland en het koninkrijk der Serven, Kroaten en Slowenen. Geschreven, getypt, gedrukt., 1922.; 275; 1 omslag
  - Handels- en scheepvaartaangelegenheden, D.
    - Ingekomen rapport van de consul-generaal in Servië betreffende de handel in het jaar 1912. Getypt., 1914.; 276; 3 stukken
    - Stukken betreffende de regeling om het vervoer per schip van goederen uit Servië naar Noord-Europa en Amerika mede te leiden via Nederland. Geschreven, getypt., 1914.; 277; 1 omslag
  - Juridische aangelegenheden, E.
    - Stukken betreffende het geschil tussen J.C. Prillevitz en M.J. Strackovitch over een schuldvordering en de rol van de Nederlandse consul te Belgrado in deze kwestie. Geschreven., 1890, 1891.; 278; 1 omslag
    - Stukken betreffende een proces tussen M. de Wit en J. Falrij over een leverantie van eikehout uit Servië. Geschreven., 1902.; 279; 3 stukken
- Stukken inzake de belangenbehartiging door Nederland voor andere landen, III.
  - Behartiging van de belangen tijdens de Eerste Wereldoorlog voor: België, Bulgarije, Frankrijk, Griekenland, Oostenrijk-Hongarije, Rusland en Spanje, A.
    - Stukken betreffende de werkzaamheden in het kader van de belangenbehartiging van de Nederlandse gezant Melvill van Carnbee te Sophia. Geschreven, getypt., 1916.; 280; 1 omslag
    - Stukken betreffende het vertrek van de in Roemenië geaccrediteerde diplomatieke en consulaire ambtenaren van met Roemenië in staat van oorlog verkerende landen en van Roemeens personeel uit Oostenrijk-Hongarije. Geschreven, getypt., 1916.; 281; 1 omslag
    - Stukken betreffende de behartiging van de belangen van de staatsburgers van Bulgarije, Griekenland, Oostenrijk-Hongarije en Rusland in Roemenië en van België, Frankrijk en Spanje voorzover verblijvend in Boekarest door Nederland (en andere naties). Geschreven, getypt., 1916-1919.; 282; 1 omslag
    - Stukken betreffende de behartiging van de belangen van Oostenrijks-Hongaars en Bulgaars personeel werkzaam bij niet-Roemeense bedrijven, die onder beheer van de Roemeense overheid zijn geplaatst. Geschreven, getypt., 1916.; 283; 1 omslag
    - Stukken betreffende de uitwisseling van lijsten van krijgsgevangenen en geïnterneerde burgers tussen Oostenrijk-Hongarije en Roemenië. Geschreven, getypt., 1916.; 284; 1 omslag
    - Stukken betreffende de interventie van de Nederlandse gezant bij de uitwisseling van geïnterneerde burgers tussen Oostenrijk-Hongarije en Roemenië. Geschreven, getypt., 1916.; 285; 1 omslag
    - Stukken betreffende het toezicht uitgeoefend door het Nederlandse gezantschap op diverse Oostenrijks-Hongaarse gebouwen en woningen. Geschreven, getypt., 1916.; 286; 1 omslag
    - Stukken betreffende de gedeeltelijke verzegeling enerzijds en de ingebruikneming anderzijds van de Bulgaarse school en kapel door de Roemeense autoriteiten. Geschreven, getypt., 1916.; 287; 1 omslag
    - Stukken betreffende de Nederlandse tussenkomst ten behoeve van de gevangengenomen attaché bij het Bulgaarse gezantschap te Boekarest. Geschreven, getypt., 1916.; 288; 1 omslag
    - Stukken betreffende het onderzoek door de Roemeense politie ingesteld in het Bulgaarse gezantschapsgebouw. Geschreven, getypt., 1916.; 289; 1 omslag
      Wanneer en voor hoe lang de zorg voor het gebouw aan de Nederlandse gezant werd toevertrouwd is niet gebleken.
    - Stukken betreffende de uitbetaling aan Oostenrijkse, Hongaarse en Bulgaarse onderdanen van een gedeelte van hun banktegoed. Geschreven., 1916.; 290; 2 stukken
    - Rapporten van de Nederlandse en de Amerikaanse gezant betreffende hun bezoek aan kampen voor Oostenrijks-Hongaarse en Duitse krijgsgevangenen in het district Jalomitza. Geschreven, getypt., 1916.; 291; 4 stukken
    - Proces-verbaal van overgave van het Oostenrijks-Hongaarse gezantschapsgebouw door de Nederlandse gezant aan de Oostenrijks-Hongaarse legatie-secretaris en majoor E. von Pflügl. Geschreven., 1916.; 292; 1 stuk
      Wanneer de zorg voor het gebouw aan de Nederlandse gezant werd toevertrouwd is niet gebleken.
    - Stukken betreffende de tussen Roemenië en de centrale Mogendheden gesloten overeenkomst met betrekking tot de uitwisseling van krijgsgevangenen en de vrijlating van gijzelaars. Geschreven, getypt., 1917.; 293; 1 omslag
  - Overige belangenbehartiging, B.
    - Stukken betreffende de waarneming van de behartiging van de Roemeense belangen in Japan door de Nederlandse gezant aldaar. Geschreven, getypt., 1918, 1920.; 294; 1 omslag
    - Stukken betreffende de beëindiging van de bemiddeling ten behoeve van Luxemburgse onderdanen door de Nederlandse consulaire vertegenwoordigers. Getypt., 1921, 1922.; 295; 1 omslag
      Zie inventarisnummer 34.
- Agenda's en klappers, IV.
  - Agenda van, juli 1889 tot en met juli 1910.; 296; 1 deel
    1889 nummer 130, 1910 nummer 188.
  - Agenda van, augustus 1910 tot en met maart 1916.; 297; 1 deel
    1910 nummer 187, 1916 nummer 380.
  - Agenda betreffende de belangenbehartiging voor Oostenrijk-Hongarije 1916 en een los agendavel gemerkt E., 298; 8 katernen en 1 stuk
    Hummers 1 tot en met 3456, agendavel E nummers 1 tot en met 11.
  - Agenda van, april 1916 tot en met augustus 1920.; 299; 1 deel
    1916 nummers 381 tot en met 772 en nummers 3454 tot en met 3490,
    1917 nummers 1 tot en met 758,
    1918 en 1919 hebben één doorlopende nummering 1 tot en met 1276,
    1920 nummers 1 tot en met 854.
  - Agenda van, september 1920 tot en met juni 1923.; 300; 1 deel
    1920 nummer 855, 1923 nummer 850.
  - Agenda van, 22 juni 1923 tot en met december 1927.; 301; 1 deel
    Alleen voor wat betreft de stukken van 1923 nummer 851 tot en met 1590.
  - Klapper op de gezantschapsstukken van, 1900 tot en met 1909.; 302; 1 deel
  - Klapper op de Oostenrijks-Hongaarse stukken van 1916 en de gezantschapsstukken van, 1917.; 303; 1 deel
  - Klapper op de gezantschapsstukken van, 1 mei 1919 tot en met 31 december 1919.; 304; 1 deel
  - Klapper op de gezantschapsstukken van, 1920 en 1921.; 305; 1 deel
  - Klapper op de gezantschapsstukken van, 1923 tot en met 1925.; 306; 1 deel
    Alleen voor wat betreft de stukken van 1923.